臺灣臺中地方法院刑事判決
111年度易字第195號
公  訴  人  臺灣臺中地方檢察署檢察官
被      告  趙紹翔



            楊富華



上列被告等因竊盜案件，經檢察官提起公訴（110年度偵字第152
42號），被告等於本院準備程序進行中，就被訴事實為有罪之陳
述，經本院合議庭裁定由受命法官獨任進行簡式審判程序，判決
如下：
    主    文
趙紹翔共同犯攜帶兇器竊盜罪，累犯，處有期徒刑柒月。未扣案
之犯罪所得現金新臺幣伍佰元，沒收之，於全部或一部不能沒收
或不宜執行沒收時，追徵其價額。未扣案之犯罪所得兌幣機壹台
與楊富華共同沒收，於全部或一部不能沒收或不宜執行沒收時，
與楊富華共同追徵其價額。
楊富華共同犯攜帶兇器竊盜罪，累犯，處有期徒刑捌月。未扣案
之犯罪所得現金新臺幣肆仟伍佰元，沒收之，於全部或一部不能
沒收或不宜執行沒收時，追徵其價額。未扣案之犯罪所得兌幣機
壹台與趙紹翔共同沒收，於全部或一部不能沒收或不宜執行沒收
時，與趙紹翔共同追徵其價額。
    事實及理由
一、本案犯罪事實及證據，除起訴書犯罪事實欄記載之「兌幣機
    內有現金新臺幣（下同）1萬元」更正為「兌幣機內有現金5
    000元，」（此部分業經公訴人於本院準備程序當庭更正，
    見本院卷第89頁），並補充「現金部分由被告趙紹翔分得50
    0元，被告楊富華分得4500元。」，暨證據部分補充「員警
    職務報告、證人黃偉宸於警詢之證述、車行紀錄、被告趙紹
    翔、楊富華於本院準備程序及審理中之自白」外，均引用如
    附件檢察官起訴書之記載。
二、論罪科刑：
  ㈠核被告趙紹翔、楊富華所為，均係犯刑法第321 條第1 項第3
     款之攜帶兇器竊盜罪。被告2人就上開攜帶兇器竊盜犯行，
    有犯意聯絡及行為分擔，均為共同正犯。
  ㈡被告趙紹翔前因違反毒品危害防制條例等案件，經本院以100
    年度訴字第1449號判決應執行有期徒刑4年10月確定，於民
    國104年7月13日縮短刑期假釋出獄，刑期至105年12 月13日
    屆滿而未經撤銷，以已執行論；被告楊富華前因違反毒品危
    害防制條例、竊盜等案件，經本院以105年度聲字第2513號
    裁定定應執行有期徒刑11月確定，並於106年3月3日執行完
    畢，均有臺灣高等法院被告前案紀錄表在卷可考。其等於有
    期徒刑執行完畢後，5 年內故意再犯本案有期徒刑以上之罪
    ，均為累犯，衡酌被告趙紹翔上開科刑紀錄，與本案之罪質
    雖不相同，惟均屬故意犯罪；被告楊富華上開執行完畢之前
    案與本案均為竊盜案件，理應產生警惕作用，其等再犯本案
    之罪，均顯見前案之徒刑對被告2人並未生警惕作用，其等
    對於刑罰之反應力顯然薄弱，且被告2人均無司法院釋字第7
    75 號解釋意旨所指個案應量處最低法定刑，又無法適用刑
    法第59條減輕其刑，而應依此解釋意旨裁量不予加重最低本
    刑之情形，爰各依刑法第47條第1 項規定，加重其刑。
  ㈢爰以行為人之責任為基礎，審酌被告2人不思循正當管道賺取
    財務，竟為本案攜帶兇器竊盜之犯行、所生損害，及被告趙
    紹翔、楊富華犯後坦承犯行，惟未賠償告訴人損害之犯後態
    度，兼衡被告2人各自之犯罪動機、目的、分工方式、所獲
    利益，暨其等於本院審理中自陳之智識程度、經歷等一切情
    狀，各量處如主文所示之刑。
三、沒收部分：
  ㈠按犯罪所得，屬於犯罪行為人者，沒收之；沒收，於全部或
    一部不能沒收或不宜執行沒收時，追徵其價額，刑法第38條
    之1 第1 項前段、第3 項定有明文。另按共同正犯犯罪所得
    之沒收、追徵，應就各人所分得之數為之。所謂各人「所分
    得」之數，係指各人「對犯罪所得有事實上之處分權限」而
    言。因此，若共同正犯各成員內部間，對於犯罪所得分配明
    確時，應依各人實際所得予以宣告沒收；然如共同正犯各成
    員對於不法利得主觀上均具有共同處分之合意，客觀上復有
    共同處分之權限，且難以區別各人分得之數，則仍應負共同
    沒收之責。（最高法院108年台上字第1037號、109年度台上
    字第3421號判決意旨參照）。
  ⒈查被告趙紹翔、楊富華，因本案犯行共取得5000元，其中被
    告趙紹翔實際分得500元、其餘4500元由被告楊富華分得，
    業據被告趙紹翔於警詢供述在案（偵卷第83頁），各屬被告
    趙紹翔、楊富華之犯罪所得，雖未扣案，仍應於被告趙紹翔
    、楊富華罪刑項下，各依刑法第38條之1第1項前段、第3項
    規定諭知沒收，於全部或一部不能沒收或不宜執行沒收時，
    追徵其價額。
  ⒉又被告2人所竊得之兌幣機1台，屬其等本件竊盜犯行之犯罪
    所得，未經扣案，亦未返還告訴人。又該兌幣機1台業經被
    告2人棄置在草叢，此經被告趙紹翔於警詢供述在卷（偵卷
    第83頁），可見其等就上開兌幣機有共同處分權限，且尚難
    區分個人分得之數，爰依刑法第38條之1 第1 項前段、第3 
    項之規定，就上開犯罪所得宣告被告2人應共同沒收，並於
    全部或一部不能沒收或不宜執行沒收時，共同追徵其價額。
     
  ㈡次按宣告前二條之沒收或追徵，有過苛之虞、欠缺刑法上之
    重要性、犯罪所得價值低微，或為維持受宣告人生活條件之
    必要者，得不宣告或酌減之。刑法第38條之2第2項定有明文
    。查被告楊富華用以為本案加重竊盜犯行之拔釘器，未據扣
    案，亦非違禁物，且於日常生活中尚非難以取得，倘予宣告
    沒收，其特別預防及社會防衛之效果微弱，欠缺刑法上之重
    要性，爰依前開規定，不予宣告沒收或追徵。
四、如不服本判決應於收受判決後20日內向本院提出上訴書狀，
    並應敘述具體理由；其未敘述上訴理由者，應於上訴期間屆
    滿後20日內向本院補提理由書（均須按他造當事人之人數附
    繕本）「切勿逕送上級法院」。
據上論斷，應依刑事訴訟法第273 條之1 第1 項、第299 條第1
項前段、第310 條之2 、第454 條第2 項，刑法第321 條第1 項
第3 款、第28條、第47條第1項、第38條之1 第1 項前段、第3 
項，刑法施行法第1 條之1 第1 項，判決如主文。
本案經檢察官黃鈺雯提起公訴，檢察官郭逵到庭執行職務。
中　　華　　民　　國　111 　　年　　4 　　月　　1 　　日
                  刑事第六庭    法  官   蔡逸蓉
以上正本證明與原本無異。
如不服本判決應於收受送達後20日內向本院提出上訴書狀，並應
敘述具體理由；其未敘述上訴之理由者，應於上訴期間屆滿後20
日內向本院補提理由書（均須按他造當事人之人數附繕本）「切
勿逕送上級法院」。
告訴人或被害人如不服判決，應備理由具狀向檢察官請求上訴，
上訴期間之計算，以檢察官收受判決正本之日起算。
　　　　                        書記官　葉俊宏
中　　華　　民　　國　111 　　年　　4 　　月　　1 　　日
　　　　　　　　　　　　
附錄論罪科刑法條：
刑法第321條第1項第3款
犯前條第一項、第二項之罪而有下列情形之一者，處六月以上五
年以下有期徒刑，得併科五十萬元以下罰金：
五、攜帶兇器而犯之。 
附件
臺灣臺中地方檢察署檢察官起訴書
                                    110年度偵字第15242號
　　被　　　告　趙紹翔　男　29歲（民國00年0月00日生）
　　　　　　　　　　　　住○○市○區○○街00○0號
　　　　　　　　　　　　（另案在法務部○○○○○○○執
                          行中）
　　　　　　　　　　　　國民身分證統一編號：Z000000000號
　　　　　　　　楊富華　男　54歲（民國00年0月00日生）
　　　　　　　　　　　　住○○市○○區○○路0段000巷00號
　　　　　　　　　　　　（另案在法務部○○○○○○○○執
                          行強制戒治）
　　　　　　　　　　　　國民身分證統一編號：Z000000000號
上列被告等因竊盜案件，已經偵查終結，認應提起公訴，茲將犯
罪事實及證據並所犯法條分敘如下：
　　　　犯罪事實
一、楊富華前因違反毒品危害防制條例、竊盜等案件，先後經法
    院判處有期徒刑8月、4月確定，合併定應執行有期徒刑11月
    確定，並於民國106年3月27日執行完畢；趙紹翔前因違反毒
    品危害防制條例案件，經法院判處有期徒刑1年6月、3年7月
    ，應執行有期徒刑4年10月確定，於104年7月13日縮短刑期
    假釋出監付保護管束，於105年12月13日縮刑期滿未經撤銷
    視為執行完畢。詎均仍不悔改，楊富華、趙紹翔竟共同意圖
    為自己不法之所有，基於加重竊盜之犯意聯絡，於109年4月
    25日凌晨3時30分許，駕駛車牌號碼000-0000號自用小客車
    （懸掛5421-MA號車牌，楊富華、趙紹翔竊取車牌號碼000-0
    000號自用小客車、5421-MA號車牌部分，另為不起訴處分）
    ，在臺中市○○區○○路000號之夾娃娃機店內，由楊富華以足
    供兇器使用之拔釘器，將楊志鵬所有之兌幣機撬起，再由趙
    紹翔合力將該兌幣機【兌幣機價值新臺幣（下同）4萬元，
    兌幣機內有現金1萬元】搬至前揭自用小客車上，得手後，
    其等駕駛前揭自用小客車離去。嗣經楊志鵬報警處理，經警
    循線追查，始悉上情。
二、案經楊志鵬訴請臺中市政府警察局豐原分局報告偵辦。
　　　　證據並所犯法條
一、證據清單及待證事實：
編號 證據名稱 待證事實 1 被告趙紹翔於警詢、本署偵查中坦承之供述；以證人身分具結之證述 坦承有於109年4月25日凌晨3時30分許，與被告楊富華一同前往臺中市○○區○○路000號之夾娃娃機店內，持拔釘器撬起告訴人楊志鵬所有之兌幣機，並將兌幣機搬至其等所駕駛之車輛等事實。 2 被告楊富華於警詢、本署偵查中之供述 矢口否認有何竊盜犯行，辯稱：伊沒有跟被告趙紹翔一起去神岡，伊不知道為何被告趙紹翔要這樣說云云。 3 證人即告訴人楊志鵬於警詢之證述 全部犯罪事實。 4 現場監視器畫面翻拍照片 證明被告楊富華、趙紹華有於本案時間、地點竊取本案兌幣機之事實。 
二、按刑法上所謂兇器，凡客觀上足對人之生命、身體、安全構
    成威脅，具有危險性之兇器均屬之，且祇須行竊時攜帶此種
    具有危險性之兇器為已足，並不以攜帶之初有行兇之意圖為
    必要（最高法院79年台上字第5253號判例參照）。而可將兌
    幣機撬起之拔釘器，依社會通念，在客觀上均足以殺傷人之
    生命、身體，顯為具有危險性之兇器無訛。是核被告趙紹翔
    、楊富華所為，均係犯刑法第321條第1項第3款之加重竊盜
    罪嫌。被告趙紹翔、楊富華就上開犯罪，有犯意之聯絡及行
    為之分擔，請論以共同正犯。又被告趙紹翔、楊富華有如犯
    罪事實欄所載之前科犯行，此有刑案資料查註紀錄表可參。
    其於有期徒刑執行完畢後，5年以內故意再犯本件有期徒刑
    以上之罪，均為累犯，請依刑法第47條第1項之規定加重其
    刑。至被告趙紹翔、楊富華用以行竊之拔拔器，雖未扣案，
    但無從證明業已滅失，爰依刑法第38條第2項之規定聲請宣
    告沒收。另被告趙紹翔、楊富華就上開竊得而未返還之財物
    ，係犯罪所得，請依刑法第38條之1第1項前段、第3項之規
    定，宣告沒收或追徵其價額。
三、依刑事訴訟法第251條第1項提起公訴。
　　此　致
臺灣臺中地方法院
中　　華　　民　　國　 110　　年　　12　　月　　5　 　日
　　　　　　　　　　　　　　　檢　察　官　黃鈺雯
本件正本證明與原本無異
中　　華　　民　　國　 110 　 年　  12    月　　22　  日
                              書  記  官  蔡容慈
附錄本案所犯法條全文 
中華民國刑法第321條
犯前條第 1 項、第 2 項之罪而有下列情形之一者，處 6 月以
上 5 年以下有期徒刑，得併科 50 萬元以下罰金：
一、侵入住宅或有人居住之建築物、船艦或隱匿其內而犯之。
二、毀越門窗、牆垣或其他安全設備而犯之。
三、攜帶兇器而犯之。
四、結夥三人以上而犯之。
五、乘火災、水災或其他災害之際而犯之。
六、在車站、港埠、航空站或其他供水、陸、空公眾運輸之舟、
    車、航空機內而犯之。
前項之未遂犯罰之。